# 请教陈版出资问题

提问人：1980ldy 时间：2011-01-04 09:36:32
陈版: 天源公司注册资本 1000 万元,A缴注册资本 600 万元,B认缴注册资本 400 万元,注册资本分两期缴付,第一期各缴付认缴额的50%,但是A在第一期就全部缴付了认缴的出资额 600 万元,B公司缴付了 200 万元.我想请教陈版,分配股利时,是按各方认缴注册资本的比例(A60%,B40%)来确定,还是按实收资本中各自所占的比例(A600/800=75%,B200/800=25%)来确定.

回答人：chenyiwei
根据公司法第 35 条规定，有限责任公司的股东一般按实缴资本比例分取红利，但是全体股东约定不按照出资比例分取红利的除外。
如果没有特殊约定，就取决于各方股东是否均认可A提前缴足其认缴出资额的行为，即A投入的是否均可定性为实收资本，还是须作为借款或资本公积。这首先是股东之间对其性质的认定要达成一致，在股东之间达成一致之前，会计师不能代为判断和处理。

回答人：chenyiwei
回复 板凳 1980ldy 的帖子我没有看过 2010 年CPA考试辅导教材。财政部规范性文件中对此也没有提及。但我一直认为在实体理论下，对于被抵销的逆销或平销内部交易损益，按在内部交易中处于卖方地位的子公司的股权比例分摊到多数股权和少数股权是比较合理的做法。

回答人：chenyiwei
回复 报纸 1980ldy 的帖子股东之间可以约定处理方式。如果没有约定或者约定不明确的，按公司法第 35 条规定，按实缴资本比例分红。

提问人：1980ldy 时间：2013-05-29 11:10:56
回复 chenyiwei 的帖子
陈版：A公司为母公司，B为子公司， 2012 年度A销售商品给B公司（成本 80 万元，收入 100 万元）全部未对外销售，B公司销售商品给A公司（成本 60 万元，收入 70 万元）全部未对外销售， 2012 年度B公司净利润 50 万元。
在合并报表层面： 1 、顺销交易抵销 借：营业收入 100 贷：营业成本 80 存货 20 借：递延所得税资产 20 25%=5 贷：所得税费用 5 2 、逆销交易抵销 借：营业收入 70 贷：营业成本 60 存货 10 借：递延所得税资产 10 25%=2.5 贷：所得税费用2.5 我想问一下陈版，子公司净利润进行调整时是不是=50-10（逆销交易未实现利润）+5（顺销交易调减存货价值对递延所得税的影响=45万元。 我看准则讲解 2010 版合并报表那一章【例 34 一 1 】在调整时不管是逆销还是顺销交易未实现利润全部进行了调整，没有考虑递延税款的影响

回答人：chenyiwei
1 、计算少数股东损益所依据的子公司净利润的调整方法如你所述。 2 、讲解中的表述有错误，现在正在征求意见的合并报表准则修订稿已作修正。

提问人：1980ldy 时间：2013-05-30 21:57:12
回复 chenyiwei 的帖子
陈版
有个问题请教一下： 在合并层面确认递延所得税时，对于逆销产生的暂时性差异是不是用母公司的所得税税率，对于顺销产生的暂时性是不是用子公司的所得税税率；

回答人：chenyiwei
是。

提问人：呼叫帮助 时间：2018-01-16 15:16:51
审计一家A企业，它的控股公司是一家以公路收费的外资企业，章程规定经营期限为 15 年，由于是外商企业，外方股东出资款按公路的折旧额先收回。第 10 年外方资本已经全部收回。请教陈版，外方资本已经全部收回后，A企业合并报表时是按100%确认外资企业的权益还是按原出资款比例确认？

回答人：chenyiwei
外方合作者先行收回投资，只是清算时所有固定资产均归中方所有，但并不意味着外方在合作企业中不再享有利润分配权等权益，因此仍应按照公司章程规定确定应归属外方的权益和损益份额。